【裁判字號】    95,裁,2069
【裁判日期】    950914
【裁判案由】    營業稅
【裁判全文】
最  高  行  政  法  院  裁  定
                                     95年度裁字第02069號
聲  請  人  甲○○○○○○○○.
相  對  人  財政部高雄市國稅局
代  表  人  乙○○
上列聲請人因營業稅事件，對於中華民國94年12月26日本院94年
度裁字第2831號裁定，聲請再審。本院裁定如下：
    主  文
再審之聲請駁回。
再審訴訟費用由聲請人負擔。
    理  由
一、按當事人對於確定裁定聲請再審，必須原裁定具有行政訴訟
    法第283條準用同法第273條第1項所列各款情形之一者或第2
    項之事由，始得為之。本件聲請人提起再審聲請其所依據之
    法條，為同法第273條第1項第1款，而該條第1項第1款所謂
    「適用法規顯有錯誤者」，係指原裁定所適用之法規與該案
    應適用之現行法規相違背或與解釋、判例有所牴觸者而言，
    至於事實認定職權之正當行使或法律上見解之歧異，聲請人
    對之縱有爭執，要難謂為適用法規顯有錯誤，而據為再審之
    理由。
二、本件聲請人經高雄市稅捐稽徵處查定其民國89年1月至91年6
    月各期之營業稅額分別為89年1月至3月計新臺幣（下同）26
    9,344元，89年4月至6月計287,427元，89年7月至9月計344,
    911元，89年10月至12月計287,427元，90年1月至3月計316,
    169元，90年4月至6月計287,427元，90年7月至9月計285,83
    1元，90年10月至12月、91年1月至3月及91年4月至6月3期均
    為249,105元，合計10期共2,825,851元。嗣聲請人不服，於
    91年10月31日向高雄市稅捐稽徵處申請復查，因高雄市稅捐
    徵稽處營業稅相關業務自92年1月1日起移由相對人承接，經
    相對人復查決定以聲請人提出復查申請已逾法定不變期間，
    乃從程序上予以駁回。聲請人不服，提起訴願，亦遭決定駁
    回，遂提起行政訴訟，經高雄高等行政法院92年度訴字第13
    57號裁定以起訴不合法而駁回聲請人之訴，聲請人提起抗告
    ，經本院94年度裁字第2831號裁定以：聲請人雖於90年8月2
    3日提出申請書，惟查其申請書內容僅表明其對90年4月至6
    月營業額經核定為287,427元，認與實際營業額不符，請准
    予減徵該期營業稅，而高雄市稅捐稽徵處為處理其申請，業
    已派員於90年8月14日現場實地勘查，決定自90年8月起減徵
    稅款，而獲營業人同意領回90年4月至6月繳款書，並按期繳
    納，聲請人旋於90年9月17日繳納該期營業稅，亦未於繳畢
    該期稅款30日內提出任何不服之表示，是聲請人所具上開申
    請書業已處理完竣。又聲請人申請書意旨僅為請求減徵90年
    4月至6月當期之營業稅，非對系爭全部10期之營業稅核定有
    所爭執，益難認定係為針對本件系爭10期營業稅事件復查之
    提起，況聲請人就系爭10期營業稅皆已繳納完竣，有營業稅
    繳銷檔查詢作業資料附原處分卷可稽，即最後一期（91年4
    月至6月）之營業稅，繳納期限自91年8月1日至同年8月10日
    止，因該日為星期六，延至同年月12日上午止（行政程序法
    第48條第4項末段），申請復查屆滿日為91年9月11日上午（
    原審誤為同年月9日，惟不影響本件之結果），而聲請人對
    系爭各期開徵之營業稅竟遲至91年10月31日始向高雄市稅捐
    稽徵處提出復查申請，顯已逾法定不變期間，揆諸稅捐稽徵
    法第35條第1項第1款規定，相對人以聲請人申請復查逾期而
    予以駁回，核無違誤，訴願決定予以維持，亦無不合，原審
    因而駁回聲請人在原審之訴，認事用法均無違誤，抗告意旨
    求予廢棄原裁定，難認為有理由，應予駁回。
三、再審聲請意旨略謂：本件系爭最後一期營業稅申請復查屆滿
    日為91年9月11日，聲請人曾於90年8月23日以申請書表達異
    議，該申請書雖未載明申請復查字樣，然此屬可補正事項，
    依臺北高等行政法院92年度訴字第2951號判決、最高行政法
    院51年判字第223號判例、77年度判字第463號判決及財政部
    75年3月7日台財稅第7521952號函釋意旨，應可認聲請人之
    真意係提出復查，且聲請人亦未撤回該申請，故本件尚未逾
    稅捐稽徵法第35條第1項第1款所定之復查期間，並無起訴不
    合程序或不備其他要件之情形。原裁定遽以聲請人申請復查
    已逾法定不變期間而予以駁回，其適用法規顯有錯誤等語。
    經核原裁定適用之法規並無與應適用之現行法規相違背或與
    解釋、判例相牴觸，自無適用法規顯有錯誤之情事。至於聲
    請人主張原裁定有前開再審事由，然查該事由業經聲請人於
    歷次審理中主張，復為歷次裁定敘明理由而予駁回，現猶對
    此指摘，無非僅涉原裁定事實認定職權之正當行使，揆諸首
    揭說明，自難謂為適用法規錯誤，本件再審之聲請為無理由
    ，應予駁回。
四、依行政訴訟法第283條、第278條第2項、第104條、民事訴訟
    法第95條、第78條，裁定如主文。
中    華    民    國    95    年    9     月    14    日
                  第五庭審判長法  官  鄭  淑  貞
                              法  官  黃  合  文
                              法  官  吳  明  鴻
                              法  官  林  茂  權
                              法  官  鄭  小  康
以  上  正  本  證  明  與  原  本  無  異
中    華    民    國    95    年    9     月    14    日
                              書記官  郭  育  玎


司法院資訊處製作；財團法人民間司法改革基金會備份。
